【裁判字號】    95,聲,1827
【裁判日期】    951031
【裁判案由】    返還擔保金
【裁判全文】
臺灣高雄地方法院民事裁定              95年度聲字第1827號
聲  請  人  聯上生物科技股份有限公司（即原榮睿生物科技股
            份有限公司 ）
法定代理人  乙○○
相  對  人  卡丁開發有限公司
            全省素食之家股份有限公司
上  二  人
法定代理人  甲○○
上列當事人間聲請返還擔保金事件，本院裁定如下：
  主  文
本院民國九十三年度存字第三六六三號、第三六六四號提存事件
，聲請人所分別提存之擔保金新臺幣肆拾捌萬元、貳拾陸萬貳仟
伍佰元，准予返還。
  理  由
一、按訴訟終結後，供擔保人證明已定20日以上期間催告受擔保
    利益人行使權利而未行使者，法院應依供擔保人之聲請，以
    裁定命返還其提存物，民事訴訟法第104 條第1 項第3 款定
    有明文。又按因假處分或假扣押所供之擔保，係為擔保受擔
    保利益人因不當假處分或假扣押所受損害而設。倘執行法院
    已依聲請或依職權實施假處分或假扣押之執行者，則在執行
    法院撤銷其執行程序前，受擔保利益人所受損害仍可能繼續
    發生，損害額既未確定，自無強令其行使權利之理。故在假
    處分或假扣押所供之擔保，供擔保人依民事訴訟法第106 條
    準用同法第104第1項第2 款（舊法）規定，聲請以裁定命返
    還其擔保金之場合，必待假處分或假扣押之執行程序已撤銷
    （如債權人收受假扣押或假處分裁定未逾三十日者，應一併
    聲請撤銷該裁定），始得謂與民事訴訟法第104 條第1項第2
    款所定之「訴訟終結」相當（最高法院民國85年度台抗字第
    645 號、86年度台抗字第53號、87年度台抗字第234 號裁定
    意旨參照）。
二、聲請意旨略以：聲請人即聯上生物科技股份有限公司（原為
    榮睿生物科技股份有限公司，於民國94年8 月19日變更登記
    為現名）與相對人卡丁開發有限公司、全省素食之家股份有
    限公司間請求返還支票事件，聲請人前遵本院民國94年度裁
    全字第5119號民事裁定，為擔保假處分曾分別提供新臺幣（
    下同）480,000 元、262,500 元為擔保金，並分別以本院95
    年度存字第3663號、3664號提存事件提存在案。
三、聲請人主張系爭假處分事件因撤回假處分執行程序而告終結
    ，聲請人於訴訟終結後，已以存證信函催告受擔保利益人即
    相對人於20日內行使權利，該信函分別於95年9 月21日、95
    年9 月15日送達於相對人卡丁開發有限公司、全省素食之家
    股份有限公司在案，茲相對人迄今仍未行使利，依首開規定
    ，乃聲請發還擔保金等情，並提出本93年度裁全字第6169號
    民事裁定書、95年度裁全聲字第135 號民事裁定書、存證信
    函、掛號郵件收件回執影本各一件為證，復經本院依職權調
    取本院93年度存字第3663號、第3664號提存卷宗審核結果屬
    實，且相對人迄未行使權利之情事，亦經本院依職權查證明
    確，從而聲請人聲請發還擔保金，自無不合，應予准許。
四、依民事訴訟法第104條第1 項第3 款，裁定如主文。
中    華    民    國    95    年    10    月    31    日
                  民事第七庭  法  官  柯盛益
上正本證明與原本無異。
如不服本裁定應於送達10日內向本院提出抗告狀，並繳納裁判費
新臺幣1,000元。
中    華    民    國    95    年    10    月    31    日
                              書記官  劉法萱


司法院資訊處製作；財團法人民間司法改革基金會備份。
